臺灣雲林地方法院刑事判決　　　　　　　100年度訴緝字第2號
公　訴　人　臺灣雲林地方法院檢察署檢察官
被　　　告　林建坤
上列被告因違反毒品危害防制條例案件，經檢察官提起公訴（98
年度毒偵字第269 號、第612 號、第1162號、100 年度毒偵字第
102 號），被告於準備程序期日就被訴事實為有罪陳述，本院進
行簡式審判程序，並合併判決如下：
    主  文
林建坤施用第一級毒品，累犯，處有期徒刑捌月。扣案注射針筒
壹支，沒收。又施用第一級毒品，累犯，處有期徒刑捌月。又施
用第一級毒品，累犯，處有期徒刑壹年。又施用第一級毒品，累
犯，處有期徒刑玖月。扣案之第一級毒品海洛因（驗餘淨重零點
壹肆捌公克）沒收銷燬之，包裝前揭海洛因之外包裝袋壹個、注
射針筒壹支，均沒收。應執行有期徒刑壹年陸月。扣案之第一級
毒品海洛因（驗餘淨重零點壹肆捌公克）沒收銷燬之，包裝前揭
海洛因之外包裝袋壹個、注射針筒貳支，均沒收。
    事  實
一、林建坤前因施用毒品案件，經觀察、勒戒後，認無繼續施用
    毒品之傾向，於民國93年2 月25日釋放出所，並由本院於93
    年3 月2 日以92年少調字287 號案件裁定不付審理。復於5
    年內因連續施用第一級毒品案件，經臺灣彰化地方法院以95
    年度訴字第1087號判決判處有期刑8 月確定，與另犯之竊盜
    案件經合併定應執行刑暨減刑，甫於97年6 月2 日縮短刑期
    執行完畢。詎其不思悔改，復基於施用第一級毒品海洛因、
    第二級毒品甲基安非他命之犯意，先後為下列之行為：
  (一)於98年2 月25日上午11時許，在雲林縣麥寮鄉○○村○○路
    233 巷內，以將海洛因摻水置於針筒內注射方式，施用第一
    級毒品海洛因1 次。嗣於98年2 月25日上午11時50分許，在
    麥寮鄉○○村○○路233 巷遭警盤查，當場查獲林建坤持有
    供其施用海洛因之注射針筒1 支，並於同日徵得其同意後採
    集尿液送驗，結果呈現嗎啡陽性反應；
  (二)於98年4 月6 日某時，在雲林縣麥寮鄉○○村○○路402 號
    住處，以上開相同方式，施用第一級毒品海洛因1 次。因林
    建坤為毒品列管人口，於98年4 月7 日為警於執行巡邏勤務
    中發現，徵其同意後採集尿液送驗，亦檢出嗎啡陽性反應。
    【以上為100 年度訴緝字第2 號案件部分】
  (三)於98年8 月15日某時許，在上開住處內，以將海洛因、甲基
    安非他命放置於鋁箔紙上燒烤後吸食其煙霧方式，一同施用
    第一級、第二級毒品海洛因及甲基安非他命1 次。嗣於98年
    8 月16日因另涉竊盜案件，經解送至法務部矯正署雲林看守
    所羈押時，由該監所人員於98年8 月17日9 時許進行新收人
    犯作業時採集其尿液送驗，結果檢出可待因、嗎啡及甲基安
    非他命、安非他命陽性反應。【以上為100 年度訴緝字第3
    號案件部分】
  (四)於100 年1 月3 日16時許，在雲林縣斗六市鎮○路246 號「
    全買大賣場」前廁所內，以將海洛因摻水置入針筒內注射方
    式，施用第一級毒品海洛因1 次。嗣因另案遭通緝，於100
    年1 月6 日14時30分許，在上址為警緝獲，扣得注射針筒1
    支、海洛因1 包（毛重0.4 公克，淨重0.1485公克，驗餘淨
    重0.1480公克），並經其同意後採尿送驗，結果檢出嗎啡陽
    性反應，而悉上情。【以上為100 年度訴字第240 號案件部
    分】
二、案經雲林縣警察局臺西分局、雲林縣警察局斗六分局報告暨
    法務部矯正署雲林看守所函送臺灣雲林地方法院檢察署檢察
    官偵查起訴。
    理  由
一、本件被告所犯為死刑、無期徒刑、最輕本刑為三年以上有期
    徒刑以外之罪，亦非屬高等法院管轄之第一審案件，其於準
    備程序進行中，先就被訴事實為有罪之陳述，經法官告知簡
    式審判程序之旨，並聽取公訴檢察官之意見後，依刑事訴訟
    法第273 條之1 第1 項、第273 條之2 等規定，裁定進行簡
    式審判程序，且不受同法第159 條第1 項、第161 條之2 、
    第161 條之3 、第163 條之1 及第164 條至第170 條所規定
    證據能力認定及調查方式之限制，合先敘明。
二、上開事實，均業經被告坦承不諱，而被告分別於98年2 月25
    日15時許、98年4 月7 日13時40分許、98年8 月17日9 時許
    、100 年1 月6 日17時10分許，為警方與監所人員所採集之
    尿液，經送往詮昕科技股份有限公司以酵素免疫分析法EIA
    篩檢及氣相層析質譜儀GC／MS檢驗之結果，事實欄一(一)(二)(四)
    部分確均呈現可待因、嗎啡陽性反應，事實欄一(三)部分呈現
    可待因、嗎啡、甲基安非他命陽性反應，此有雲林縣警察局
    臺西分局應受尿液採驗人到場採尿名冊2 份、尿液採集作業
    確認書、檢體採收紀錄表各1 份、雲林縣警察局斗六分局查
    獲毒品犯罪嫌疑人尿液送檢真實姓名對照表1 份、詮昕科技
    股份有限公司98年3 月19日、98年4 月24日、98年8 月26日
    、100 年1 月20日濫用藥物尿液檢驗報告各1 份附卷可稽（
    第269 號偵卷第15頁、第16頁，臺西分局第0000000000號警
    卷第4 頁、第5 頁，第1162號偵卷第3 頁至第6 頁，第102
    號偵卷第26頁、第27頁），並扣得注射針筒2 支、疑似海洛
    因之白色粉末1 包可為佐證；另將扣案之白色粉末1 包（毛
    重0.4 公克，淨重0.1485公克，驗餘淨重0.1480公克），送
    往行政院衛生署草屯療養院鑑定之結果，證實該白色粉末為
    海洛因，此亦有該院100 年1 月25日草療鑑字第1000100098
    號鑑定書1 紙（第102 號偵卷第24頁）附卷可佐，綜上足認
    被告前開自白與事證相符，應堪予採信。再按毒品危害防制
    條例於92年7 月9 日修正公布，自93年1 月9 日施行，其中
    第20條將施用毒品之刑事處遇程序，區分為「初犯」及「5
    年內再犯」、「5 年後再犯」。而依修正後之規定，僅限於
    「初犯」及「5 年後再犯」2 種情形，始應先經觀察、勒戒
    或強制戒治程序。倘被告於5 年內已再犯，經依法追訴處罰
    ，縱其第3 次（或第3 次以上）再度施用毒品之時間，在初
    犯經觀察、勒戒或強制戒治執行完畢釋放5 年以後，已不合
    於「5 年後再犯」之規定，且因已於「5 年內再犯」，顯見
    其再犯率甚高，原實施觀察、勒戒或強制戒治，已無法收其
    實效，即應依該條例第10條處罰（最高法院95年度第7 次刑
    事庭會議決議參照）。經查，被告前因施用毒品案件，經觀
    察、勒戒後，認無繼續施用毒品之傾向，於93年2 月25日釋
    放出所，並由本院於93年3 月2 日以92年少調字287 號案件
    裁定不付審理；復於5 年內因連續施用第一級毒品案件，經
    臺灣彰化地方法院以95年度訴字第1087號判決判處有期刑8
    月確定，於97年6 月2 日縮短刑期執行完畢，此有臺灣高等
    法院被告前案紀錄表1 份附卷可參，是本件被告雖係於受觀
    察、勒戒執行完畢後5 年後，再犯本件毒品危害防制條例第
    10條第1 項、第2 項之罪，惟因前述5 年內曾另再犯施用毒
    品罪名而屬3 犯以上，經依法予以追訴，事證明確，被告犯
    行均堪以認定，應依法論科。
三、論罪科刑：
  (一)核被告所為，係犯毒品危害防制條例第10條第1 項、第2 項
    之施用第一級、第二級毒品罪；被告持有第一級、第二級毒
    品之低度行為，則為施用之高度犯行所吸收，均不另論罪。
  (二)又被告上開事實欄一(三)所載，將海洛因、甲基安非他命混合
    置於鋁箔紙上燒烤吸食其煙霧方式，同時施用第一、二級毒
    品海洛因、甲基安非他命之行為，係一行為觸犯數罪名，應
    依刑法第55條想像競合之規定，從一重之施用第一級毒品罪
    論處。公訴意旨認被告該部分係分別施用第一、二級毒品，
    應予分論併罰，容有誤會。
  (三)而被告所犯4 次施用第一級毒品罪，犯意各別，行為互殊，
    應分論併罰。
  (四)又被告有前述犯罪事實欄所記載之前科紀錄，此有臺灣高等
    法院被告前案紀錄表1 份附卷足憑，故被告於受有期徒刑執
    行完畢後，5 年內故意再犯本件有期徒刑以上之罪，依刑法
    第47條第1 項規定，為累犯，應依法各加重其刑。
  (五)爰審酌被告前因施用毒品案件，已經觀察、勒戒執行完畢，
    竟仍不思悔改，徹底袪除施用毒品之惡習，再多次施用海洛
    因、甲基安非他命，繼續沈淪毒海殊不可取，惟念及其施用
    毒品之犯行，在本質上乃屬戕害自己身心健康之行為，尚未
    有嚴重破壞社會秩序或侵害他人權益之情形，且犯後能坦承
    犯行，態度尚佳，暨被告自陳擔任搭鷹架工作，經濟狀況不
    佳，家中有祖母需其照顧等一切情狀，分別量處如主文所示
    之刑，再合併定其應執行之刑。
  (六)末查，扣案海洛因1 包（淨重0.1485公克，驗餘淨重0.1480
    公克），係查獲之第一級毒品，不問屬於犯人與否，應依毒
    品危害防制條例第18條第1 項前段規定沒收銷燬之。扣案注
    射針筒2 支，供被告於事實欄一(一)(四)部分注射海洛因時使用
    ，另包裹前開海洛因之空包裝袋1 個，並非不可與毒品本身
    分離，係用於包裹海洛因，具有避免海洛因裸露受潮及方便
    攜帶之功能，均為被告所有，應依刑法第38條第1 項第2 款
    之規定沒收之。
四、據上論斷，應依刑事訴訟法第273 條之1 第1 項、第299 條
    第1 項前段，毒品危害防制條例第10條第1 項、第2 項、第
    18條第1 項前段，刑法第11條前段、第55條、第47條第1 項
    、第51條第5 款、第38條第1 項第2 款，判決如主文。
本案經檢察官莊珂惠到庭執行職務。
中    華    民    國  100     年    4     月    13    日
                  刑事第三庭    法  官  蕭雅毓
以上正本證明與原本無異。
如不服本判決應於收受判決後10日內向本院提出上訴書狀，並應
敘述具體理由；其未敘述上訴理由者，應於上訴期間屆滿後20日
內向本院補提理由書（均須按他造當事人之人數附繕本）。「切
勿逕送上級法院」。
                                書記官  鍾宜津
中    華    民    國  100     年    4     月    13    日
附錄本案論罪科刑法條全文：
毒品危害防制條例第10條
施用第一級毒品者，處 6 月以上 5 年以下有期徒刑。
施用第二級毒品者，處 3 年以下有期徒刑。